臺灣基隆地方法院刑事裁定
111年度聲字第794號
聲  請  人  臺灣基隆地方檢察署檢察官
受  刑  人  唐于峰



上列聲請人因受刑人數罪併罰有二裁判以上，聲請定其應執行之
 刑（111年度執聲字第390號），本院裁定如下：
    主  文
唐于峰犯如附表編號1至3所示各罪所處之刑，有期徒刑部分，應
執行有期徒刑伍年捌月。　　
    理  由
一、本件聲請意旨略以：受刑人唐于峰所犯如附表編號1至編號3
    所示案件，先後經如附表編號1至編號3所示法院判決各罪所
    處之刑，並各確定在案，迭經受刑人依刑法第50條第2項規
    定請求檢察官向法院聲請合併定應執行刑，乃依刑法第53條
    及第51條第5款規定，應定其應執行之刑，爰依刑事訴訟法
    第477條第1項聲請法院定其應執行之刑等語。
二、按依刑法第53條應依刑法第51條第5款至第7款之規定，定其
    應執行之刑者，由該案犯罪事實最後判決之法院之檢察官，
    聲請該法院裁定之，刑事訴訟法第477條第1項定有明定。又
    數罪併罰，有二裁判以上者，依第51條之規定，定其應執行
    之刑，而宣告多數有期徒刑者，於各刑中之最長期以上，各
    刑合併之刑期以下，定其刑期，但不得逾30年，刑法第53條
    、第51條第 5款亦有明文；再依刑法第2條第1項規定：「行
    為後法律有變更者，適用行為時之法律。但行為後之法律有
    利於行為人者，適用最有利於行為人之法律」。而刑法第50
    條有關數罪併罰要件之規定已於民國102年1月23日修正，並
    自102年1月25日起施行。修正前刑法第50條規定：「裁判確
    定前犯數罪者，併合處罰之」；修正後刑法第50條規定：「
    裁判確定前犯數罪者，併合處罰之。但有下列情形之一者，
    不在此限：一、得易科罰金之罪與不得易科罰金之罪。二、
    得易科罰金之罪與不得易服社會勞動之罪。三、得易服社會
    勞動之罪與不得易科罰金之罪。四、得易服社會勞動之罪與
    不得易服社會勞動之罪。前項但書情形，受刑人請求檢察官
    聲請定應執行刑者，依第51條規定定之」，即增訂第 1項但
    書及第 2項之規定。經比較新舊法結果，法院裁定定應執行
    刑時，未必減免受刑人之刑期，而修正前刑法剝奪受刑人原
    得自行決定是否聲請定執行之權利，屬不利於受刑人，自應
    適用新法之規定，為得否定其應執行刑之依據。準此，合於
    數罪併罰之數罪，其中有得易科罰金之罪與不得易科罰金之
    罪，須經受刑人請求檢察官聲請，始得定其應執行之刑。又
    「有二裁判以上，經定其執行刑後，又與其他裁判併合而更
    定其執行刑者，前定之執行刑當然失效，仍應以原來宣告之
    數個刑罰計算，而不以當時該數罪所定應執行刑為計算之基
    準」，最高法院57年度台抗字第 198號裁定意旨可資參照。
    再者，最高法院91年度台非字第32號裁定意旨復認為上開更
    定應執行刑，不應比原定之執行刑加計其他裁判刑期後為重
    ，否則與法律之內部界限有悖，亦屬違法。末按數罪併罰中
    之一罪，依刑法規定得易科罰金，若因與不得易科之他罪併
    合處罰結果而不得易科罰金時，原可易科部分所處之刑，自
    亦無庸為易科折算標準之記載，此有司法院大法官會議釋字
    第 144號解釋意旨可參。復按定應執行之刑，應由犯罪事實
    最後判決之法院檢察官聲請該法院依上開規定裁定之，不能
    因犯罪之一部分所科之刑業經執行完畢而認檢察官之聲請為
    不合法，予以駁回，至已執行部分自不能重複執行，應由檢
    察官於指揮執行時扣除之，此與定應執行之刑之裁定無涉，
    亦有最高法院81年度台抗字第28號、82年度台抗字第 313號
    、86年度台抗字第 472號等判決意旨參照。查，本件應依行
    為時法律即新法規定，自不生新舊法之比較，而應循一般法
    律適用之原則適用裁判時法，合先敘明。
三、查，本件受刑人唐于峰所犯如附表編號1至編號3所示案件，
    先後經如附表編號1至編號3所示法院判決各罪所處之刑，並
    各確定在案，最高法院110年度台抗字第936號刑事裁定書、
    臺灣高等法院110年度聲字第1162號刑事裁定書、最高法院1
    09年度台上字第6004號刑事判決書、臺灣高等法院109年度
    上訴字第2021號刑事判決書、臺灣基隆地方法院109年度訴
    字第43號刑事判決書、最高法院110年度台上字第2127號刑
    事判決書、臺灣高等法院109年度上訴字第1843號刑事判決
    書、臺灣基隆地方法院109年度訴字第24號刑事判決書、臺
    灣基隆地方法院110年度訴字第8號刑事判決書、臺灣高等法
    院被告前案紀錄表各 1份在卷可稽。復依上開規定及說明，
    附表編號1至2所示之罪為不得易科罰金之罪，與附表編號3
    所示之罪雖為得易科罰金之罪，惟經受刑人依刑法第50條第
    2項規定請求檢察官向本院聲請合併定應執行刑，此有請求
    聲請定應執行刑狀1紙附卷可參（見臺灣基隆地方檢察署111
    年度執聲字第390號卷第2頁），應認聲請人依刑事訴訟法第
    477條第1項之規定，以本院為犯罪事實最後判決之法院，聲
    請定其應執行之刑為正當，併酌本件受刑人如附表編號1至
    編號2所示案件，先後經本院判決確定如附表編號1至編號3
    所示各罪所處之刑，本院審核其犯後態度良好，並考量上開
    販賣第三級毒品罪及未經許可寄藏可發射子彈具有殺傷力之
    槍枝罪、共同犯在公眾得出入之場所聚集三人以上下手實施
    強暴罪之起因、利己目的、手段、被害人所受損失程度，並
    權衡受刑人所犯各罪之犯罪時間間隔、罪質、整體犯罪非難
    評價、各罪之法律目的、違反之嚴重性及貫徹刑法量刑公平
    正義理念之內部限制，及考量受刑人對本件合併定應執行刑
    沒有意見（見本院111年度聲字第794號卷第21頁）等一切情
    狀，爰就有期徒刑部分，定其應執行之刑如主文所示，用以
    鼓勵受刑人內心生起自我反省，凡事不要只考慮自己，亦要
    同理心為對方考慮，切勿因一時衝動或自私心，就抉擇硬擠
    進牢獄的世界，苦了自己，為難了別人，自己何必如此呢害
    自己？職是，自己要反省自己，為什麼自己會淪落至此，有
    無自己可以改進向上之不良宿習應捨棄，好好改過從善，才
    是日後不再犯案之根本原因，宜依本分而遵法度，善人則親
    近之，諸惡莫作，眾善奉行，永無惡曜加臨，作事須循天理
    ，則有善人相助，惡人則遠避之，併宜改自己不好宿習慣性
    ，學一技之長，才是自己可以掌握、改變的，且善惡兩途，
    一切唯心自召，禍福攸分，端視自己當下一念心善惡，加上
    自己宿習慣性之運作，以決定自己不殘害自己，若心起於惡
    ，瞞心昧己，損人利己，行諸惡事，則自己抉擇硬擠進牢獄
    的世界，報應昭昭，苦了自己，為難了別人，近報在身，不
    爽毫髮，職是，自己要抉擇：惡莫作，善奉行，若人出巧詞
    ，誠以接之，若人出厲詞，婉以答之，若人出謔詞，默以待
    之，自己不使氣，自然言少，自然心安，且自己真心誠意善
    待他人者，他人自然會尊重自己，自己怎樣對待他人，他人
    也會怎樣對待自己，不要總是怨天尤人，不要總是挑別人的
    毛病，看別人不順眼，不要總想去改變別人，先調整好自己
    的心態，修好自己的心，自己就不會有想不通的事，因此，
    自己想通了一些事，才發現自己所在乎的事是那麼可笑，宜
    親近有德，自己心甘情願改掉自己不好宿習慣性，況是日已
    過，命亦隨減，切勿被自己惡習綁架，後悔會來不及，自己
    多存一些平安健康財，勿逞勇損人傷己，得不償失，若存錢
    有此勇氣之快速者，則日日平安喜樂，豈不快哉，這樣才是
    對自己好、大家好的安身立命之道。
四、至於受刑人所犯附表編號2所示之罪為不得易科罰金之罪，
    與附表編號1所示之罪雖為得易科罰金之罪，惟經受刑人依
    刑法第50條第2項規定請求檢察官向本院聲請合併定應執行
    刑，此有請求聲請定應執行刑狀1紙附卷可參（見臺灣基隆
    地方檢察署111年度執聲字第390號卷第2頁），故毋庸諭知
    易科罰金折算標準之必要，且受刑人所犯附表編號2所示主
    文：「併科罰金新臺幣參萬元，罰金如易服勞役，以新臺幣
    壹仟元折算壹日」，並非本件有期徒刑合併定應執行刑之範
    圍內，併此說明。
五、依刑事訴訟法第477條第1項，刑法第50條第1項但書、第2 
    項、第51條第5款、第53條，裁定如主文。
中　　華　　民　　國　　111 　年　　10　　月　　19　　日
  　　　　　　    刑事第三庭法　官　施添寶 
以上正本證明與原本無異。　                               
對於本件裁定如有不服，應於收受送達後5日內，向本院提出抗
告書狀，敘述抗告之理由，抗告於臺灣高等法院。
中　　華　　民　　國　　111 　年　　10　　月　　19　　日
                            書記官  陳怡文

附表：受刑人唐于峰定應執行刑案件一覽表。
編         號         １        ２  罪         名  犯販賣第三級毒品罪 犯未經許可寄藏可發射子彈具有殺傷力之槍枝罪 共同犯在公眾得出入之場所聚集三人以上下手實施強暴罪 宣    告    刑  處有期徒刑參年陸月 處有期徒刑參年貳月。  （註：併科罰金新臺幣參萬元，罰金如易服勞役，以新臺幣壹仟元折算壹日，並非本件定應執行刑之範圍內） 處有期徒刑陸月，如易科罰金，以新臺幣壹仟元折算壹日 犯  罪  日  期  108年4月29日 於108年2月間某 日（農曆年過後）至108年8月1日 109年6月6日 偵查（自訴）機關年   度  案   號  臺灣基隆地方檢察署108年度偵字第4680號 臺灣基隆地方檢察署108年度偵字第4340號 臺灣基隆地方檢察署110年度偵字第2290號 最  後   事實審 法    院 臺灣高等法院 臺灣高等法院 臺灣基隆地方法院  案    號 109年度上訴字第2021號 109年度上訴字第1843號 110年度原訴字第8號  判決日期 109年9月30日 109年7月16日 111年4月15日 確  定   判  決 法    院 最高法院 最高法院 臺灣基隆地方法院  案    號 109年度台上字第6004號 110年度台上字第2127號 110年度原訴字第8號  判    決確定日期 109年12月30日 110年2月19日 111年5月19日 是否為得易科罰  金之案件        否       否      是 備           註  臺灣基隆地方檢察署110年度執字第144號。 註：編號1至2，經臺灣高等法院以110年度聲字第1162號裁定應執行有期徒刑5年6月，當事人不服提起抗告，嗣經最高法院以110年度台抗字第936號裁定抗告駁回而確定。 臺灣基隆地方檢察署110年度執字第417號。 註：編號1至2，經臺灣高等法院以110年度聲字第1162號裁定應執行有期徒刑5年6月，當事人不服提起抗告，嗣經最高法院以110年度台抗字第936號裁定抗告駁回而確定。 臺灣基隆地方檢察署111年度執字第1555號。